【裁判字號】    98,訴,1209
【裁判日期】    980806
【裁判案由】    違反毒品危害防制條例
【裁判全文】
臺灣彰化地方法院刑事判決              98年度訴字第1209號
公  訴  人  臺灣彰化地方法院檢察署檢察官
被      告  甲○○
                      號
上列被告因違反毒品危害防制條例案件，經檢察官提起公訴（98
年度毒偵字第1319號），本院依簡式審判程序，判決如下：
    主  文
甲○○施用第一級毒品，累犯，處有期徒刑壹年壹月。
    犯 罪 事 實
一、甲○○前於民國91年間，因施用毒品案件，經本院以91年度
    毒聲字第2590號刑事裁定送觀察、勒戒，後因認有繼續施用
    毒品之傾向，復經本院以91年度毒聲字第2954號裁定令入戒
    治處所施以強制戒治，嗣經本院以92年度毒聲字第1455號裁
    定停止戒治，所餘戒治期間付保護管束，然於保護管束期間
    ，因違反保護管束所應遵守事項情節重大，復經本院以92年
    度毒聲字第2291號裁定撤銷停止戒治，令入戒治處所施以強
    制戒治，於93年6月5日執行完畢釋放，並由臺灣彰化地方法
    院檢察署檢察官以93年度戒毒偵字第228號為不起訴處分確
    定。而其前因施用毒品案件，經本院以94年度訴字第2191號
    刑事判決判處有期徒刑9月，上訴後，經臺灣高等法院臺中
    分院以95年度上訴字第375號刑事判決撤銷原判決，改判處
    有期徒刑1年確定，經送監執行，於96年6月14日縮刑期滿執
    行完畢。詎其仍不知悔改，於前開強制戒治執行完畢釋放後
    5年內，基於同時施用第一級毒品海洛因及第二級毒品甲基
    安非他命之犯意，於98年5月1日晚上8時許，在彰化縣和美
    鎮○○路○段「戰神遊戲場」內，以將海洛因及甲基安非他
    命一起置於玻璃球上燒烤吸食其煙霧之方式，同時施用第一
    級毒品海洛因及第二級毒品甲基安非他命1次，嗣為警於98
    年5月3日晚上8時55分許，因其為毒品列管人口，警方合理
    懷疑其有施用毒品行為，遂詢問其有無施用毒品，經其坦承
    上開施用第一級毒品海洛因行為，並同意警方採集其尿液送
    驗，檢驗結果呈嗎啡及甲基安非他命陽性反應，因而查獲。
二、案經彰化縣警察局鹿港分局報請臺灣彰化地方法院檢察署檢
    察官偵查起訴，本院認有刑事訴訟法第273條之1第1項之情
    形，而改依簡式審判程序審理。
    理  由
一、按除被告所犯為死刑、無期徒刑、最輕本刑為3年以上有期
    徒刑之罪或高等法院管轄第1審案件者外，於刑事訴訟法第
    273 條第1項程序進行中，被告先就被訴事實為有罪之陳述
    時，審判長得告知被告簡式審判程序之旨，並聽取當事人、
    代理人、辯護人及輔佐人之意見後，裁定進行簡式審判程序
    ；除簡式審判程序及簡易程序案件外，第1審應行合議審判
    ，刑事訴訟法第273條之1第1項、第284條之1分別定有明文
    。本件被告甲○○所犯係死刑、無期徒刑、最輕本刑為3年
    以上有期徒刑或高等法院管轄第1審案件以外之罪，並於本
    院行準備程序時就被訴事實為有罪之陳述，本院合議庭依前
    揭規定，經評議結果，裁定改由受命法官獨任行簡式審判程
    序，先予敘明。
二、上揭事實，業據被告甲○○迭於本院行準備程序與審理時均
    坦承不諱，且其於98年5月3日所採取之尿液，經送鑑驗結果
    ，確呈安非他命、甲基安非他命、可待因、嗎啡陽性反應，
    此有彰化縣警察局鹿港分局委託檢驗尿液代號與真實姓名對
    照認證單及詮昕科技股份有限公司98年5月15日所出具之濫
    用藥物尿液檢驗報告各1紙附卷可稽，應認被告之自白應與
    事實相符，洵堪採信。再查，被告曾前因施用毒品案件，經
    本院以91年度毒聲字第2590號刑事裁定送觀察、勒戒，後因
    認有繼續施用毒品之傾向，復經本院以91年度毒聲字第2954
    號裁定令入戒治處所施以強制戒治，嗣經本院以92年度毒聲
    字第1455號裁定停止戒治，所餘戒治期間付保護管束，然於
    保護管束期間，因違反保護管束所應遵守事項情節重大，復
    經本院以92年度毒聲字第2291號裁定撤銷停止戒治，令入戒
    治處所施以強制戒治，於93年6月5日執行完畢釋放，並由臺
    灣彰化地方法院檢察署檢察官以93年度戒毒偵字第228號為
    不起訴處分確定等情，有臺灣高等法院被告前案紀錄表及臺
    灣彰化地方法院檢察署刑案資料查註紀錄表各1份在卷足憑
    ，被告顯係於受強制戒治執行完畢釋放後，5年內再犯毒品
    危害防制條例第10條第1項之罪，依同條例第23條第2項規定
    ，應依法論科。綜上所述，本件犯罪事證明確，被告前開犯
    行洵堪認定。
三、核被告所為，係犯毒品危害防制條例第10條第1、2項之施用
    第一、二級毒品罪。被告為施用毒品而持有第一、二級毒品
    ，其持有之低度行為應為施用之高度行為所吸收，均不另論
    罪。又被告以一行為同時施用第一級毒品海洛因及第二級毒
    品甲基安非他命，係一行為觸犯二不同罪名，為想像競合犯
    ，應以從一重之施用第一級毒品罪處斷。再查，被告曾受如
    犯罪事實欄所示之確定判決及有期徒刑之執行完畢，有臺灣
    高等法院被告前案紀錄表附卷可憑，其於有期徒刑執行完畢
    後之5年內，故意再犯有期徒刑以上之本罪，為累犯，應依
    刑法第47條第1項規定加重其刑。又按「警方列管之毒品人
    口，經其同意前往警局製作筆錄採尿，警詢中始自白施用第
    一級毒品犯行，則警方於其自白前，既已對其發生嫌疑，將
    之列為偵查之對象，即已發覺其犯罪，與自首要件不符，自
    難獲邀減刑寬典。」最高法院98年度臺上字第318號刑事判
    決意旨可資參照。本件被告前施用毒品，經處以有期徒刑，
    於96年6月14日執行完畢，已如前述，迄本案查獲時，未滿2
    年，依毒品危害防制條例第25條第2項之規定，警察機關得
    通知被告於指定之時間到場採驗尿液，是被告係警察機關列
    管之毒品人口，屬於警察機關例行之懷疑施用毒品對象，且
    此項懷疑係以法律規定為據，屬於合理之懷疑，是縱被告向
    警方自白施用毒品犯行，參照上開說明，應難認符合自首之
    要件，併予敘明。爰審酌被告前有施用毒品之不良素行，歷
    經強制戒治及徒刑之執行程序後，仍未能徹底戒絕毒品，顯
    見其意志不堅，惟念其施用毒品乃自戕一己之身體健康，尚
    未危害他人，且犯後坦承犯行，暨其施用毒品之犯罪動機、
    目的、手段及其智識程度、生活狀況等一切情狀，量處如主
    文所示之刑。
據上論斷，應依刑事訴訟法第273條之1第1項、第299條第1項前
段，毒品危害防制條例第10條第1項、第2項，刑法第11條、第55
條、第47條第1項，判決如主文。
本案經檢察官紀雅惠到庭執行職務。
中    華    民    國    98    年    8     月    6     日
                  刑事第二庭          法  官  羅永安
以上正本證明與原本無異。
如不服本判決應於收受判決後10日內向本院提出上訴書狀，並應
敘述具體理由；其未敘述上訴理由者，應於上訴期間屆滿後20日
內向本院補提理由書（均須按他造當事人之人數附繕本）「切勿
逕送上級法院」。
中    華    民    國    98    年    8     月    6     日
                                      書記官  魏嘉信
附錄本案論罪科刑法條全文：
毒品危害防制條例第10條
施用第一級毒品者，處6月以上5年以下有期徒刑。
施用第二級毒品者，處3年以下有期徒刑。


司法院資訊處製作；財團法人民間司法改革基金會備份。
